最　高　行　政　法　院　裁　定
                                     100年度裁字第1712號
聲  請  人　劉張金琅
訴訟代理人　呂瑞貞　律師
上列聲請人因與相對人桃園縣政府間都市計畫事件，對於中華民
國100年3月3日本院100年度裁字第548號裁定，聲請再審，本院
裁定如下：
　　主  文
再審之聲請駁回。
再審訴訟費用由聲請人負擔。
　　理  由
一、按對於確定裁定聲請再審，應依行政訴訟法第283條準用同
    法第277條第1項第4款之規定表明再審理由，此為必須具備
    之程式。所謂表明再審理由，必須指明確定裁定有如何合於
    行政訴訟法第273條所定再審事由之具體情事，始為相當。
    倘僅泛言有再審事由或僅引用法條而無具體情事者，仍難謂
    已合法表明再審理由，所為再審之聲請，即屬不合法。
二、緣聲請人因都市計畫事件提起行政訴訟，經臺北高等行政法
    院98年度訴字第27號判決駁回後，提起上訴，復經本院99年
    度裁字第2281號裁定以其上訴不合法而駁回在案。聲請人復
    主張本院99年度裁字第2281號裁定有行政訴訟法第273條第1
    項第1款事由聲請再審，經本院認聲請人再審之聲請顯無理
    由，而以100年度裁字第548號裁定（下稱原確定裁定）駁回
    。
三、本件聲請人復以原確定裁定有行政訴訟法第273條第1項第13
    款、第14款之再審事由而聲請再審。查，原確定裁定係以本
    院99年度裁字第2281號裁定並無再審意旨所稱誤引民事訴訟
    法第470條之情事，又所謂「對原判決之如何違背法令為具
    體之指摘」乃不確定的法律概念，其涵攝範圍如何，難免見
    仁見智，當事人對之縱有爭執，屬於適用訴訟法之見解歧異
    ，要難謂為適用法規顯有錯誤，本院99年度裁字第2281號裁
    定之論斷，縱令與聲請人之認知有所差距，亦屬適用訴訟法
    見解歧異之問題，聲請人再審之聲請顯無理由，而駁回聲請
    人再審之聲請。本件聲請意旨雖以平鎮市和平自辦市地重劃
    區重劃會100年2月17日和平自重字第100021701號函（聲請
    人誤為相對人函文）之內容於前訴訟程序中即已存在而為當
    事人不知其存在之證物，如經斟酌可知相對人所為將聲請人
    土地劃入市地重劃範圍之行為侵害聲請人財產權而屬違法，
    符合行政訴訟法第273條第1項第13款再審事由。又原判決未
    給予聲請人閱覽相對人提出之評估報告，違反言詞辯論公開
    原則，致使聲請人無法對該重要證據進行攻防，亦有行政訴
    訟法第273條第1項第14款再審事由等語。經核均係對於原確
    定判決有關實體上事項所為陳述，而未指明原確定裁定認為
    所再審之裁定以上訴不合法而駁回上訴為無誤之內容，究有
    如何合於行政訴訟法第273條所定再審事由之具體情事，自
    難謂已合法表明再審理由，所為再審之聲請，即屬不合法，
    法院無庸命其補正，應予駁回。
四、據上論結，本件聲請為不合法。依行政訴訟法第283條、第
    278條第1項、第104條、民事訴訟法第95條、第78條，裁定
    如主文。
中　　華　　民　　國　　100　 年　　7　　 月　　21　　日
                    最高行政法院第七庭
                        審判長法官　蔡　進　田
                              法官　黃  淑  玲
                              法官　鄭  小  康
                              法官　陳　秀　
                              法官　江　幸　垠

以  上  正  本  證  明  與  原  本  無  異
中　　華　　民　　國　　100　 年　　7　　 月　　22　　日
　　　　　　　　　　　　　　　書記官　邱　彰　德